# 关于“应收账款转让合同”出表问题的讨论

提问人：boygao 时间：2018-04-03 23:56:43
陈版您好！最近正值年报审计，我企业与年末与某银行签订了《应收账款转让合同》，合同的要件如下： 1 、明确为无追索权的应收账款转让； 2 、银行以其托管的理财资金购买企业应收账款，并附应收账款明细； 3 、银行委托企业收回债权； 4 、收益权账户必须在季末保持最低收款额度，即季末保持转让本金（折价后）的6%，一年到期保持本金+6%； 5 、每季末由企业将收益权账户资金付至银行理财计划的账户。 当时签订此合同我企业目标是终止确认应收账款，目的是降低资产负债率和两金占用，账务处理为：借：银行存款 5 亿元 ，未确认融资费用 1 亿元，贷:应收账款 6 亿元。年报主审提出异议，并提出两种调整方式：一是认定出表，但不能计入“未确认融资费用”科目，应直接确认 1 亿元的营业外支出或财务费用；二是不出表，直接认定为 5 亿元长期应付款。陈版，您认为我企业应怎样与事务所沟通，达到出表的目的呢？您对这项应收账款转让的账务处理是什么意见？谢谢陈版！

回答人：chenyiwei
审计师的意见基本合理。 由于收购这部分应收账款的资金来源是银行理财资金，在客观上存在“刚兑”的现实情况下，银行必然会对这部分理财资金的安全性相当关注，事实上将信用风险转移给银行的可能性并不大。建议获取该安排的完整协议，确定为保证理财资金取得约定收益和保障其本金安全，你公司（或你公司的关联方）提供了哪些担保等增信措施。 如果确实满足终止确认条件的（信用风险完全转移），则按照《企业会计准则第 23 号——金融资产转移》第十二条规定，应确认终止确认损益，而不是在后续期间内逐步确认利息支出。

提问人：boygao 时间：2018-04-04 08:40:30
陈版，若终止确认应收账款，差额应计入财务费用还是营业外支出呢？

回答人：chenyiwei
经常发生此类业务，已构成一项固定业务模式的，计入财务费用；反之计入营业外收支。